【裁判字號】    96,交聲,1722
【裁判日期】    970128
【裁判案由】    交管條例聲異
【裁判全文】
臺灣板橋地方法院交通事件裁定        96年度交聲字第1722號
原處分機關  交通部公路總局臺北區監理所板橋監理站
異  議  人
即受處分人  甲○○
上列異議人即受處分人因違反道路交通管理處罰條例案件，對於
交通部公路總局臺北區監理所板橋監理站民國96年10月19日所為
板監裁字裁41-C00000000號裁決書所為之處分，聲明異議，本院
裁定如下：
    主  文
異議駁回。
    理  由
一、原處分意旨略以：異議人即受處分人甲○○於民國96年10月
    17日14時37分許，駕駛車號8HE-526 號重型機車，行經臺北
    縣永和市○○路與仁愛路交岔路口時，經警攔停查獲其酒後
    駕車之違規行為，經測試檢定吐氣所含酒精濃度值高達每公
    升0.46毫克，超過規定標準（0.4 至0.55），以異議人「酒
    精濃度超過規定標準」之違規事由當場掣單舉發，原處分機
    關爰依道路交通管理處罰條例第35條第1 項第1 款規定，處
    以罰鍰新臺幣（下同）3 萬元，並吊扣駕駛執照12個月，且
    施以道安講習等語。
二、異議意旨略以：交警認本人有喝酒，事實只喝少些，本人並
    沒簽字，機車向朋友暫借，途中不到1 百公尺，如今再扣照
    暨受罰，不能找工作影響生計，造成本人及孩子上學多成問
    題，望請庭上查核；本人是失業人加上回臺期間，長期在臺
    大醫院精神病院住院及門診將近3 年，請從寬處理，免造成
    百姓負擔沉重。
三、按道路交通管理處罰條例第35條第1 項第1 款規定：「汽車
    駕駛人，駕駛汽車經測試檢定有下列情形之一者，處新臺幣
    1 萬5 千元以上6 萬元以下罰鍰，並當場移置保管該汽車及
    吊扣其駕駛執照1 年；因而肇事致人受傷者，並吊扣其駕駛
    執照2 年；致人重傷或死亡者，吊銷其駕駛執照，並不得再
    考領：一、酒精濃度超過規定標準…」。又汽車駕駛人，有
    道路交通管理處罰條例第35條第1 項規定之情形者，應接受
    道路交通安全講習，同條例第24條第1 項第2 款亦有明文規
    定。
四、經查：
    (一)本件異議人即受處分人甲○○於96年10月17日14時37分許
      駕駛車號8HE-526 號重型機車，行經臺北縣永和市○○路
      與仁愛路交岔路口時，經警員予以攔檢，並施以酒精測試
      ，呼氣中酒精含量達每公升0.46毫克，因「酒後駕車，經
      漱口休息後酒測值0.46mg/L（禁駛）」違規行為，經臺北
      縣政府警察局永和分局永和交通分隊警員當場依道路交通
      管理處罰條例第35條第1 項第1 款規定，以臺北縣政府警
      察局96年10月17日北縣警交字第C00000000 號舉發違反道
      路交通管理事件通知單予以舉發，通知異議人應於96年11
      月2 日前到案，異議人拒絕簽收，異議人嗣於96年10月19
      日至交通部公路總局臺北區監理所板橋監理站到案，經該
      站依道路交通管理處罰條例上揭規定、違反道路交通管理
      事件統一裁罰基準及處理細則第41條第4 項規定，於當日
      掣開板監裁字裁41-C00000000號裁決書為裁決處分，就異
      議人「汽車駕駛人酒精濃度超過規定標準（0.4-0.55）」
      之交通違規行為，裁處異議人罰鍰新臺幣3 萬元，吊扣駕
      駛執照12個月，施以道安講習等情，有卷附之載明異議人
      拒簽之上開舉發違反道路交通管理事件通知單及上揭裁決
      書以及本案移送書各1 份可證。
    (二)異議人雖具狀執前詞置辯，惟經本院傳訊證人即舉發本案
      之臺北縣政府警察局永和分局永和交通分隊警員林冠宏，
      其於本院調查時具結證稱：「異議人當時是騎機車行駛至
      臺北縣永和市○○路往中山路方向行駛，當時他沒有戴安
      全帽，當場攔停，發現他滿身酒味，且滿臉通紅，就進行
      酒測，有先至對面商家讓他先用清水漱口，他當時並沒有
      抗拒，酒測數值是0.46mg /l ，我有告訴他是酒後駕車超
      過標準值，我就向他告發紅單，他開始抗拒，並要找民代
      過來，後來在我告發完成之後，我告訴他依法必須要扣車
      ，他當時有辱罵警員及抗拒移去機車，後來我們是用隔離
      方式讓吊車將他的機車載走。我們另外也移送他妨害公務
      ，後來機車拖吊之後，他仍在現場，我用手機攝影功能搜
      證，惟他仍有辱罵警員動作，且也對我衝過來，用手打我
      的胸前及左臉頰。卷附之酒測數據是當時對異議人之酒測
      值」等語（見本院96年11月30日訊問筆錄），並有序號00
      000000號酒測表在卷可證。復參以異議人異議狀所述：事
      實只喝少些，途中不到1 百公尺云云，亦承認有酒後駕車
      之行為，顯見證人林冠宏所述屬實。異議人所辯：只有喝
      少許，扣照影響工作，其拒絕簽字云云，均無解於其違規
      行為之成立。
五、綜上，異議人有於飲酒酒精濃度超過規定標準後，仍違規駕
    駛機車上路之違規行為甚明，原處分機關依據道路交通管理
    處罰條例第35條第1 項第1 款、第24條第1 項第2 款規定（
    原裁決書漏引第24條第1 項第2 款，茲補正），以及違反道
    路交通管理事件統一裁罰基準表所定之違規級距（即機車、
    吐氣所含酒精濃度超過每公升0.4 毫克至0.55毫克），對受
    處分人裁處罰鍰3 萬元，並吊扣駕駛執照12個月，且施以道
    安講習，並無違誤或不當，本件異議為無理由，應予駁回。
六、依道路交通管理處罰條例第87條第2項、道路交通案件處理
    辦法第19條，裁定如主文。
中    華    民    國    97    年    1     月    28    日
                  交通法庭    法  官  王復生
上列正本證明與原本無異。
如不服本裁定，應於裁定送達後五日內敘明抗告理由，向本院提
出抗告狀。
                              書記官  陳秀慧
中    華    民    國    97    年    1     月    28    日


司法院資訊處製作；財團法人民間司法改革基金會備份。
